【裁判字號】    89,交聲,55
【裁判日期】    890731
【裁判案由】    聲明異議
【裁判全文】
臺灣高雄地方法院交通事件裁定                      八十九年度交聲字第五五號
    原處分機關  高雄市交通事件裁決所
    受處分人    甲○○
    即異議人
右列受處分人因違反道路交通管理處罰條例案件，對於高雄市交通事件裁決所八十九
年四月二十八日所為之處分（原處分案號：高市裁警字第○○一九九五號），聲明異
議，本院裁定如左：
    主  文
異議駁回。
    理  由
一、異議意旨略以：異議人即受處分人甲○○於民國八十九年二月二十日三時二十分
    許酒後駕駛ＶＪ─七一七七號自用小客車，行經在高雄市苓雅區○○○路與廣州
    一街附近時，肇事撞及行人劉欣怡，並致其致受傷，惟因當時未能確定撞傷行人
    ，僅感到有異狀發生，適路過前後交岔路口時，見高雄市警察局苓雅分局巡邏車
    ，異議人即自行右轉，並以手勢請警停車，復在同慶路口再行左轉自行停車，下
    車向警員報告異議人可能在前一街口撞傷人肇事，並非警員據報，自後追逐，攔
    截異議人，始予逃逸未果，是裁決機關之處罰顯有不當，為此聲明異議。
二、按汽車駕駛人如肇事致人受傷或死亡，應即採取救護或其他必要措施，並向警察
    機關報告，不得逃逸，違者吊銷其駕駛執照，道路交通管理處罰條例第六十二條
    第一項定有明文。
三、查本件異議人甲○○確於事故當日酒後駕駛前開自小客車，並撞傷行人，業據異
    議人供承在案，然異議人辯稱︰當日係因酒醉關係，撞及行人時，僅覺得有異狀
    發生，尚未能確定，故仍繼續行駛，並於經過路口時，瞥見高雄市警察局苓雅分
    局巡邏車自和平路由北向南方向而過，異議人即行右轉，並在該巡邏車前以手勢
    表示，請警車停車，異議人則在同慶路口左轉，自行停車後，向員警報告異議人
    可能肇事一事，並非警員在後追逐攔截異議人云云。惟查：異議人即受處分人甲
    ○○於八十九年二月二十日三時二十分許，酒後駕駛車牌號碼ＶＪ─七一七七號
    自小客車，沿高雄市○○○路由西向東方向行駛，途經該路文化中心門旁前之慢
    車道上，因喝酒且未注意車前狀況，致其前車頭撞及未依規定行走在行人穿越道
    上之行人劉欣怡，使劉欣怡因此倒地而昏迷並受有右手肱骨骨折及多處擦傷等傷
    害，異議人甲○○見劉欣怡倒地昏迷且受傷後，竟未停車採取救護或其他必要措
施，更未報警處理即逕行駛離現場之事實，業據被害人劉欣怡於警員調查及本院
    以八十九年交訴字第八三號案件訊問時供證綦詳（見本院卷附調卷資料第八頁、
    第二十八頁背面），復有證人即當時巡邏員警周文池則證稱，與被告間並不認識
    亦無仇恨，均係據實陳述，當日在同慶路與和平路巡邏時，經百姓通報稱，有部
    紅色轎車肇事逃逸，當時即迴轉至同慶路，見到被告車仍行駛中，擋風玻璃破裂
    且速度很慢，故攔檢被告，被告即停車等語明確（見本院卷附資料第二十二頁及
    其背面），此外，並有高雄市政府苓雅分局凱旋派出所員警於事故發生時所繪製
    之測繪道路交通事故現場草圖、交通事故現場談話紀錄表、異議人之酒精濃度測
    試紙及舉發違反道路交通管理事件通知單各一份在卷可稽（見本院卷第九頁至第
    十二頁）。綜上稽述，堪信被害人與證人所述並無故意偏頗或誤認可能，異議人
    確為駕車肇事並逃逸無誤。是異議人前述辯稱，顯係推諉卸責之詞，不足採信。
四、按道路交通管理處罰條例第六十二條規定之立法意旨，無非以交通事故發生處所
    ，可能係在無人住居或少人經過之處，或因深夜或清晨人煙尚少，故科以肇事者
    須即採取救護或其他必要措施，並向警察機關報告之義務，以防因就醫延誤致生
    無謂傷亡，以及通知傷亡者之家屬到場，以明責任，是凡肇事人於行車肇事致人
    受傷或死亡，未即採取救護或其他必要措施，並向警察機關報告，即駕車駛離現
    場者，均應依該規定處罰。本件異議人駕車肇事致人受傷，未報警處理即行駛離
    已如上述，揆諸前揭說明，異議人顯已違背其法定救助並報告義務至明，則原處
    分機關據以援引上開規定，裁處吊銷其駕駛執照並無不當，異議意旨仍推諉且逃
    避責任實無理由，應予駁回。
五、據上論斷，應依道路交通案件處理辦法第十九條，裁定如主文。
中      華      民      國      八十九      年      七    月    三十一    日
                                臺灣高雄地方法院交通法庭
                                        法  官    程   克   琳
右正本證明與原本無異。
如不服本裁定，應於裁定送達後五日內，向本院提出抗告狀。
                                        書記官    王   麒   雄
中    華    民    國      八十九      年      八      月      四      日


司法院資訊處製作；財團法人民間司法改革基金會備份。
